# 请教陈斑竹关于长投处置的问题

提问人：malihuan 时间：2013-05-18 12:41:30
A公司打算处置其持有的B公司10%的股权, 合同已经签署生效,并且已经支付了收购的款项,但是工商登记变更尚未完成(在办理的过程中), 请问这个时候A公司能做B公司处置的会计处理么?

回答人：chenyiwei
办理完毕工商变更登记，并不是确认股权处置损益的必要条件。需要关注的是：股权转让合同如果需经过外部审批的，是否已获得批准；股权转让价款是否已经收到，或者其收取不存在重大不确定性；原股东是否已不再就该标的股权享有股东权利。